Inventaris van het archief van jhr. mr. James Loudon [levensjaren 1824-1900], 1841-1888 (-1921)
Nationaal Archief, Den Haag
- Aanwinst 1973
  - "Brieven en stukken", ontvangen en opgemaakt door James Loudon., 1861-1888; 3; 1 band en 1 pak
    - Brieven van J. van Swieten:, (2)
      30-11-1873
      5-12-1873
      7-12-1873
      10-12-1873
      13-12-1873
      14-12-1873
      19-12-1873
      28-12-1873
      1-1-1874
      7-1-1874, bijlage: Brief van Van Swieten aan de Sultan van Atjeh, Aladin Machmoed Shah (2-1-1874)
      13-1-1874
      21-1-1874
      28-1-1874
      1-2-1874
      7-2-1874
      14-2-1874
      16-2-1874
      23-2-1874
      2-3-1874, bijlage: Brief van generaal de Neve aan Loudon (2-3-1874)
      6-3-1874
      16-3-1874
      23-3-1874
      30-3-1874
      13-4-1874
      18-4-1874, bijlage: pro-memorie van Loudon (29-4-1874)
      13-5-1874
      4-6-1874
      9-6-1874
      13-6-1874, bijlage: Concept-antwoordbrief van Loudon
      14-6-1874
      29-6-1874
      4-7-1874
      16-7-1874
      1874, bijlage: Brief van generaal De Neve aan Loudon (1874)
      24-7-1874
      27-7-1874
      2-8-1874, bijlage: Uittreksel van een rapport van assistent-resident Kroesen aan Van Swieten over Atjeh (juli 1874)
      12-9-1874
      17-9-1874
      30-9-1874
      1874 (+g)
      9-10-1874
      21-10-1874
      26-11-1874
      24-12-1874
      3-2-1875
      15-5-1875
      4-7-1875, bijlage: Brief van Van Swieten aan Generaal de Stuers over zijn Indisch beleid en dat van Loudon (4-7-1875)
      9-2-1876
      13-3-1876
      12-11-1876
      15-12-1876
      10-1-1880
      18-1-1880
      23-4-1884
      2-6-1888
    - Brieven van W. baron van Goltstein, minister van Koloniën:, (3)
      22-1-1873
      3-9-1874
      10-9-1874
      23-9-1874
      11-11-1874
      3-12-1874
      23-12-1874
      31-12-1874
      14-1-1874
      21-1-1875
      4-12-1875
    - Brieven van R.F. van Lansberge, Gouverneur van Suriname:, (4A)
      4-9-1861
      19-9-1861
      4-10-1861
      31-10-1861
      3-1-1862
      6-2-1862, bijlage: Brief van de administrateurs van de plantages Berg en Dal aan Van Lansberge, afschrift (6-2-1862)
      11-2-1862
      2-3-1862
      12-4-1862
      30-5-1862
      20-8-1862
      18-10-1862
      18-10-1863
      12-2-1864
      1/2-3-1864
      19-3-1864
      3-9-1864
      18-3-1865
      19-5-1866
    - Brieven van L.A.J.W. Sloet van der Beele:, (4B)
      21-9-1861
      12-10-1861
      13-11-1861
      31-12-1861
      30-12-1861
      13-1-1862
      31-1-1862
      14-2-1862
      19-3-1862
      20-12-1862
      14-4-1863
      28-4-1863
      26-11-1863
    - Gelukwensen van verschillende personen aan Loudon, bij diens benoeming tot Gouverneur-Generaal van Nederlandsch-Indië en afscheidsbrieven bij zijn ontslag als Commissaris des Konings in Zuid-Holland en bij vertrek naar Indië (1871)., (5)
    - Brieven van Van Rees, de Bruyn (?), de Barabant, generaal-majoor Happé, F. Zaalberg aan Loudon over o.a. Indische zaken (1871). Ontbreken., (6)
    - Brief van Van Reenen (9-7-1871) aan Loudon over een zoon van baron Van Voorst tot Voorst, adspirant Indisch ambtenaar. Ontbreekt., (7)
    - Brieven van P.P. van Bosse, minister van Koloniën:, (8)
      30-4-1871
      1-5-1871
      2-5-1871
      4-5-1871
      13-5-1871
      17-5-1871
      21-5-1871
      24-5-1875
      25-5-1871
      30-5-1871
      24-6-1871
      11-7-1871
      ongedateerd
      15-8-1871
      3-9-1871
      4-9-1871
      8-9-1871
      18-9-1871
      1-10-1871
      18-10-1871
      23-10-1871
      2-11-1871
      6-11-1871, “Renseignementen over enkele loopende zaken” (6-11-1871) – Inlichtingen van Van Bosse aan Loudon over Indische aangelegenheden.
      19-11-1871
      23-11-1871
      26-11-1871, bijlage: Telegram van gouvernementssecretaris aan Loudon
      1-12-1871
      15-12-1871
      1/4-1-1872
      14-1-1872
      1-2-1872
      8-2-1872
      15-2-1872
      feb. 1872
      12/14-3-1872
      25-3-1872
      10/11-4-1872
      17-4-1872
      2-5-1872
      4-5-1872
      9-5-1872
      16-5-1872
      23-5-1872
      30-5-1872
      13-6-1872
      20-6-1872
      4-7-1872
      11-7-1872
      11-9-1872
      1-10-1872
      24-10-1872
      2-1-1873
      2-4-1873
      24-9-1873
      2-1-1874
      5-5-1874
      20-5-1874
      31-12-1874 (Brief van ingenieur Van Bosse, niet van P.P. van Bosse)
    - Brieven van De Rochement:, (9)
      23-4-1875
      4-5-1875
      29-3-1876
      7-6-1876
      31-12-1876
      21-3-1882
      5-9-1882
      14-6-1883
      12-2-1884
      19-2-1884
      23-10-1874, bijlage: Brief van De Rochemont (23-10-1874) aan generaal De Stuers over de Atjeh-oorlog en over zijn bezoek aan Loudon
    - Brieven van I.D. Fransen van de Putte, minister van Koloniën:, (10)
      8-7-1872
      29-8-1872
      6-9-1872
      12-9-1872
      19-9-1872
      26-9-1872
      3-10-1872
      4-4-1872, bijlage: “Extract uit de nota van den Hr Maarschalk van 4 April 1872” betreffende het tweede door de Kamer van Koophandel te Batavia voorgestelde havenplan.
      30-10-1872
      7-11-1872
      21-11-1872
      28-11-1872
      5-12-1872, met bijlage(n)
      12-12-1872
      26-12-1872
      9-1-1873
      23-1-1873
      30-1-1873
      13-2-1873
      20-2-1873
      27-2-1873
      6-3-1873
      20-3-1873
      3-4-1873
      10-4-1873
      16-4-1873
      24-4-1873, met antwoord van Loudon
      1-5-1873, bijlage: Brief van de chef van het Kabinet van het Ministerie van Koloniën
      8-5-1873
      15-5-1873
      22-5-1873
      27-5-1873
      19-6-1873
      26-6-1873
      3-7-1873
      17-7-1873
      24-7-1873
      7-8-1873
      21-8-1873
      28-8-1873
      4-9-1873
      25-9-1873
      2-10-1873
      9-10-1873
      23-10-1873
      30-10-1873
      13-11-1873
      20-11-1873
      4-12-1873
      18-12-1873, bijlage: Brief van de chef van het Kabinet van het Ministerie van Koloniën
      24-12-1873
      8-1-1874
      22-1-1874
      29-1-1874
      5-2-1874
      12-2-1874
      19-2-1874 (p)
      26-2-1874
      12-3-1874, met bijlage(n)
      3-4-1874
      23-4-1874
      11-6-1874
      25-6-1874
      23-6-1874
      6-7-1874
      13-8-1874
      27-8-1874
      15-10-1874
    - Brieven aan Loudon van verschillende personen in verband met zijn aftreden als gouverneur-generaal (1874-1875)., (11)
- Aanvulling 2005
  - Portefeuille met opschrift "Jarnes Loudon gouverneur-generaal aan hem en voor hem 1881"., 1856-1875; 4; 1 pak
    4 brieven van James Loudon aan F.V.H.A. de Stuers en mevrouw De Stuers-De Kock, 1857
    4 brieven van James Loudon aan F.V.H.A. de Stuers en mevrouw De Stuers-De Kock, 1858
    1 brief van James Loudon aan mevrouw de Stuers-De Kock, 1862
    2 brieven van James Loudon aan F.V.H.A. de Stuers en mevrouw De Stuers-De Kock, 1857
    2 brieven van James Loudon aan F.V.H.A. de Stuers, 1871
    3 brieven van Frank Loudon aan James Loudon, 1871, 1874, 1888
    1 brief van Hugh Hope Loudon aan F.V.H.A. de Stuers, 1873
    tekening en beschrijving familiewapen
    4 dineeruitnodigingen voor F.V.H.A. de Stuers, 1873, 1874
    4 telegrammen van James Loudon aan F.V.H.A. de Stuers, 1871, 1875
    1 brief van Hugh Hope Loudon aan mevr. De Stuers-De Kock, 1856
    1 brief van minister Van Bosse aan F.V.H.A. de Stuers, 1872
    1 brief van Guillaume Voet aan F.V.H.A. de Stuers, 1871
    aantekening van James Loudon inzake ’s Konings vertrouwen in hem inzake Atjeh, 1873
    Wetboek van Neptunus geschreven door James Loudon op het schip Helena Christina, 1837
    1 brief van F.V.H.A. de Stuers aan Eddy inzake Atjeh; 1873
    1 brief van James Loudon aan F.V.H.A. de Stuers inzake Atjeh, 1873
  - Brief van Alexander II Loudon (1822-1868) aan James Loudon., 5; 1 stuk
  - Portefeuille met modern opschrift “Various genealogy papers”., 1890-1920; 6; 1 pak
    A. stukken (in eerste instantie) verzameld door James Loudon:
    Oude enveloppe met opschrift: “Familiegegevens […] ter hand gesteld uit de papieren van […] jhr.mr. Th. van Riemsdijk” met: aantekeningen, uittreksels, staten en afschriften van genealogische aard, verzameld en/of opgesteld door James Loudon ten behoeve van zijn Gedenkschrift
    Moderne enveloppe met overzicht van de loopbaan van Alexander Loudon (1789-1839), opgesteld door James Loudon
    Moderne enveloppe met: uittreksels uit diverse Peerages; concepttekst van hoofdstuk I Gedenkschrift
    Moderne enveloppe met stukken betreffende de familie Valck
    Oude enveloppe met diverse tekeningen van het wapenschild gevoerd door James Loudon in verschillende uitvoeringen
    Enige losse stukken, te weten: brief van neef Sandy betreffende de grafsteen van Jacobus Loudon, overleden te Leiden 1684, 1878; brief van F.C. Valck aan John Loudon over de relatie tussen de families Baud en BeyIon, 1890
    Oude enveloppe met stukken betreffende de familie Dankelmann en het huwelijk van Cécile Loudon met graaf Heinrich von Dankelmann in 1888
    B. stukken verzameld door jhr.mr. Th. van Riemsdijk:
    Oude enveloppe met stukken betreffende genealogisch onderzoek in Schotse archieven omtrent de familie Loudon in Schotland, 1904, 1906
    Oude enveloppe met stukken betreffende de genealogie van de familie Loudon, 1905-1908
    Oude enveloppe met stukken betreffende de genealogie van de familie Loudon en aanverwante families, ca. 1905-ca. 1920.
  - Portefeuille met opschrift "Conversie"., 1861-1890; 7; 1 pak
    Kamerstukken zitting 1861-1862, 21 november 1861 no. 4 betreffende wetsontwerp inzake afschaffing van de slavernij
    Afschrift van nota van ingenieur De Creve inzake de mogelijkheid over te gaan tot ontginning van het Ombiliën-kolenveld op West-Sumatra, 1871
    2 nota’s betreffende "Het politiek standpunt te Atjeh en onderhoorigheden en de militaire macht benoodigd om dat te handhaven, " door Pruys van der Hoeven, gewezen gouverneur van Atjeh, 1884
    Kaart van het midden-Europese spoorwegnet van de Verein Deutscher Eiseahn-Verwaltungen, 1890
  - Portefeuille met onleesbaar opschrift., 1871-1875; 8; 1 pak
    Cahier met uittreksels en afschriften van beschouwingen betreffende onderwerpen van koloniaal beleid en het bestuur in Nederlands-Indië, ca. 1871, kennelijk van de hand van W.L. de Sturler (1802-1879)
    Omslag met uittreksels van en aantekeningen op beschouwingen over diverse bestuurlijke aangelegenheden, voornamelijk in verband met Ned-Indië, van de hand van James Loudon.
    Enveloppe aan James Loudon als CvK ZH met brief van De Stuers juni 1875, houdende commentaar op de standpunten van Van Swieten, onder terugzending van 2 brieven van luit.-generaal J. Van Swieten aan James Loudon als toekomstig gouverneur-generaal, juni 1871, met twee memories inzake het (verouderde) defensiestelsel te Java en de vraag of alleen Java of Nederlands-Indië in zijn geheel verdedigd kan worden tegen een Europese agressor
  - Minuut van brief van James Loudon aan Bartholo (= D.W.Schiff) d.d. juni 1863 als reactie op toezending van diens brochure over ontstaan Cultuurstelsel., 9; 1 stuk
    Kopie. Vermeld in Gedenkschrift. p. 174.
    Ook aanwezig in inv.nr. 2.
  - Enveloppe met opschrift 'Lettres de Grand’Maman à Maman'., 1871; 10; 1 omslag
    Bevat: 13 brieven van Adriana Jacqueline De Stuers-De Kock aan Louise Wilhelmine Françoise Felicité Loudon-De Stuers, 23 augustus-29 december 1871
  - Uittreksel uit huwelijksregister Batavia betreffende huwelijksvoltrekking tussen James Loudon en jvr. Louise Wilhelmine Françoise Felicité de Stuers., 1855; 11; 1 stuk
  - Akte van ondertrouw James Loudon en Louise De Stuers, d.d.14-8-1855 Batavia., 12; 1 stuk
  - “Verhaal der schipbreuk, geleden door den Luitenant Kolonel De Stuers, benevens de passagiers en equipage, van Z.M. Stoomschip Willem I, op de Lucipara’s, in de nacht van den 5den op den 6den Mei 1837.” Gedrukt te ’s-Gravenhage, 1837. Met hetzelfde relaas, zoals gepubliceerd in de Staatscourant 1837, nr. 301 en nr. 302. Hierbij tevens afscheidsbriefje van John Loudon (6 jaar) voor zijn tante Cora s’Jacob-De Stuers, geschreven met hulp van zijn zuster Alexine, 1872., 1837, 1872; 13; 1 omslag
  - Extract uit het geboorteregister van ’s-Gravenhage d.d. 12 maart 1861 betreffende de geboorte van James Loudon op 8 juni 1824., 14; 1 stuk
  - Stukken betreffende publicaties in het Nieuws van den Dag voor Nederlandsch-Indië, het Soerabaiasch Handelsblad en De Locomotief over de affaire-Van Daalen uit 1874., 1926, 1933; 15; 1 omslag
  - Diverse stukken., 1871-1875; 16; 1 omslag
    Nederlands paspoort d.d. juli 1871 voor G.-G. James Loudon, echtgenote, gezin (8) en personeel (5)(voor reis van Europa naar Indië,19-7-1871
    Frans paspoort voor ex-G.-G. James Loudon, echtgenote en gezin (voor reis van Indië naar Europa) 27-3-1875
    2 brieven van Guillaume Duc de Württemberg aan G.-G. James Loudon d.d. 2-3-1873 en 28-7-1873 inzake protectie van bevriende Oostenrijkse ex-officier in N-I leger
    aanbevelingsbrief van koningin Sophie der Nederlanden aan G.-G. James Loudon d.d. février 1875 t.g.v. Charles de Kock
  - Brieven van luitenant-kolonel J.I. De Rochemont aan James Loudon., 1879-1881; 17; 1 omslag
  - Brieven van James Loudon aan John Francis Loudon, sommige mede gericht aan Hugh Hope Loudon., 1872-1874; 18; 1 omslag
  - Brieven van Louise Loudon-de Stuers aan haar echtgenoot James Loudon, 1867, 1888-1891 en 6 kinderbrieven van Corry Loudon aan haar vader James Loudon., 19; 1 omslag
  - Brieven van H.D. Levyssohn Norman aan James Loudon., 1874-1886; 20; 1 omslag
    Hierbij twee brieven van K.F.Holle aan James Loudon over ambtenaar Gelpke en een Atjehse grootheid wiens "paleis" verbrand was door het Nederlands leger
  - Minuten van brieven van James Loudon aan Minister van Koloniën W. van Goltstein betreffende ontslag als GG., 1874-1875; 21; 1 omslag
  - Minuut van brief van James Loudon aan Minister van Koloniën W. van Goltstein, waarin hij als GG de vertrouwenskwestie stelt., 12-10-1874; 22; 1 stuk
  - Beschreven enveloppe met 13 getypte stukken en 1 geschreven stuk met spiritistische teksten., 1921; 23; 1 omslag
  - Beschreven enveloppe en 2 brieven van generaal-majoor J.L.J.H. van Pel aan James Loudon., 1874-1875; 24; 1 omslag
  - Portefeuille met opschrift "De famille brouille". Correspondentie en memories. 1888-1902. Hierbij tevens enveloppe met stukken betreffende onenigheid met de familie Van Haeften. 1888-1889. Met voorstukken vanaf 1857., (1857-) 1888-1889; 26; 1 omslag
  - Portefeuille met opschrift "H[ugh] en C[orry] (correspondentie en nota's inzake de brouille met de famille H.L.) Zie p. 417 Mémoires." 1890 en 1891. Hierbij tevens enveloppe met stukken betreffende de levensloop van jhr. F.V.A. de Stuers naar aanleiding van zijn overlijden in 1881., 1881, 1882, 1890, 1891; 27; 1 omslag
  - Diverse stukken., 1871-1889; 28; 1 omslag
    Afschrift KB 4 mei 1871, houdende benoeming van James Loudon tot GG
    afschrift missive minister van kol. aan jl inzake toekenning pensioen aan James Loudon d.d. 11-2-1875, met 2 kopie-bijlagen: kb 7-2-1875 en advies min van kol 30-1-1875
    4 brieven van min van justitie: houdende mededeling van verheffing in de adelstand (21-02-1884), ten geleide van toezending adelsdiploma (13-05-1884); houdende mededeling van aantekening in de filiatie-registers van huwelijk en geboorten (29-08-1884); houdende mededeling van aantekening van de huwelijken van de dochters Cécile en Adriane (22-02-1889)
  - Brief van Raden Saleh aan James Loudon d.d. maart 1872 inzake schilderijen geschonken aan Napoleon III en idem, 1874, met verslag van Raden Saleh over zijn verblijf te Djokjakarta, plus nota van onkosten., 1872, 1874; 29; 1 omslag
  - 'Waardeerende particuliere brieven door mijn vader Jhr mr l Loudon ontvangen en door hem bewaard' (aant. op briefje)., 1857-1888; 30; 1 pak
    I. D. Fransen van de Putte aan James Loudon,I-10-1857 Pandji, in enveloppe
    T.H. der Kinderen (lid Raad v. Indië) aan G.-G. James Loudon, Salemba, 1-1-1873; idem aan idem, (Salemba), 7-12-1874: idem aan idem 1878, 1879, 1880, diverse onderwerpen
    3 brieven van C.A. van Sypesteyn (benoemd gouverneur Suriname) aan James Loudon, 16-7- 1873,bij Martinique' en 20-12-73, Paramaribo en 4-10-1874, Paramaribo
    Van Spall aan James Loudon, 1877
    Alex Fraser aan James Loudon, 3 en 10-4 en 3-6- 1880
    James L. aan A. Fraser, 5-6-1880, concept
    Levyssohn Norman aan James Loudon, Batavia 4-8-1880
    J. W.H.M. van Idsinga (lid 2e Kamer), 15-8- en 17-8-1881, Den Haag
    Neef William Loudon (zoon Alex II) uit Soerabaja aan oom James Loudon, 29-6-1882, 30-3 en 1-4-1884
    P.M. Tutein Nolthenius aan James Loudon 2-5-1882 (cons. 2e Kamerlid tot 1864)
    Andree Wiltens aan James Loudon, Batavaia, 29-3-1883 en 1-5-1884
    R.J. graaf Schimmelpenninck aan James Loudon, Den Haag, 2-2-1884; 18-1-1887; 13-3-1887
    Donleben aan James Loudon, Breda, 19-2-1884
    Jhr. Th. van Riemsdijk aan James Loudon, 26-2-1884. Regelt James adelswapen
    J.W.H. Ader aan James Loudon 15-4-1884 Batavia (predikant)
    Gouv. Ned. Antill., N.v.d.Brandhof aan James Loudon, 6-9-1884, Willemstad
    2 brieven G. Lavino (Ned consul Penang) aan James Loudon, Penang, 5-11 en 29-12- 1884
    prof Leemans aan James Loudon, 28-1-1886 Leiden
    James aan Waldorp, 26-11-1888 Den Haag, Concept-brief
    J. Waldorp aan James Loudon, 31-12-1888 (Ensenada, Buenos Aires)
  - Pro memorie James Loudon: levensschets James Loudon in het Frans d.d.13-5-1877, m.n. over de jaren 1872-1877., 31; 1 stuk
  - Diverse brieven., 1857-1891; 34; 1 omslag
    6 brieven van J.L. de Bruyn Kops aan James Loudon, 1874, 1875 inzake Kamerdebat over ontslag,
    5 brieven van Hugh Hope Loudon aan John Francis Loudon, 1857-1861 over o.a. financiën * 2 rekeningen courant tussen Hugh Hope en John Francis d.d. 1-1-1874 en 1-1-1891. Op beide momenten was Hugh aan John een som geld verschuldigd
  - Brief van J.L. de Rochemont aan James Loudon., 8-10-1882; 35; 1 stuk
  - Brieven in envelop van de Prins van Oranje aan G.-G. James Loudon., 1873, 1874; 36; 1 omslag
  - Diverse stukken., 1762-1875; 38; 1 omslag
    3 exemplaren van 2 toespraken van aftredend gg James Loudon tot opvolger van J.W. van Lansberge d.d.26-3-1875 zoals in Gedenkschrift p. 366-370, 1875
    Memorie over de vele malen dat James Loudon een ministerspost of lidmaatschap van Raad v N.I.werd aangeboden 1860-1869, door James L
    Memorie door James over afwikkeling kastekort te Bengkoelen bij zijn neef controleur J.F.Loudon. (“Niet in mémoires opgenomen”.) Met 4 bijlagen: telegrammen van J.F. Loudon jr.(zoon van Hugh Hope L.) en Resident H.C. Humme aan G.-G. James Loudon, 1873
    Testament Louise Loudon-De Stuers d.d. 16-5-1856
    Verkoopakte hofstede Blankeurg te Waalsdorp d.d. 6-2-1762
  - Brieven van O. van Rees aan James Loudon., 1872-1888; 39; 1 omslag
  - Bruine omslag met diverse correspondentie., 1848-1896; 40; 1 pak
    Enveloppe met
    brief Frans Valck aan James Loudon d.d. juli 1839 inzake vertrek Alexander sr naar Europa
    2 brieven van Frank Loudon aan James, 1896
    1 brief van Willi Loudon aan James Loudon d.d. 2-4-1864, Kediri
    1 brief van Alexander III (Sandy) Loudon aan John Loudon, 1883
    2 brieven van prins willem aan louise de stuers, 1848, 1849
    1 Franse brief van haar aan haar moeder. 1848
    Memorie James Loudon betreft herstel van sultanaat Atjeh als oplossing voor problemen. Ca. 1883
    Overzicht van James Loudon van voor hem gunstige artikelen in Indische Gids 1879-1890
    Enveloppe met:
    1iet verzonden brief van gn!. De Stuers aan minister W. v.Goltstein
    4 memories van gnl. de Stuers over bezwaren die men tegen gnl. Verspijcks karakter en optreden kan inrengen. Ca. 1875
    6 brieven van W.A.A.J. baron Schimmelpenninck [van der Oye van de Pol] van de Nijeeek aan James Loudon, maart-november 1888
    Brief van John Loudon jr. Aan James Loudon 1898, Rome
    ongedateerde, ongesigneerde memorie van John Loudon jr.(?) ca. 1918/19 over Nederl. Neutraliteit Eerste Wereldoorlog
    Losse stukken:
    minuut van brief James Loudon aan majoor titulair W.A.van Rees, 22-7- 1875 Brussel, met aant. jl inzake Van Rees
    brief van Gnl. de Stuers aan Hugo Loudon jr. La Haye te 10 Janvier 1873. (in het Frans)
    brief van heer De Bruine aan minister v.Kol. Loudon,d.d. 21-12-1861, Paija Combo (Padangse Bovenlanden) Dank voor Eikenkroon
    Memorie James Loudon d.d. 12-2-1865 over Ind. R.R. art. 56 en 57
    brochure De Penvoerder der Koloniale Reactie door “Nemo”, Kampen 1862
    Verslag zitting Eerste Kamer 15-12-1883 inzake Atjeh., met potloodstrepen jl
  - Brieven van luit.-generaal De Stuers aan G.-G. James Loudon., 1871-1875; 41; 1 pak
    Brief van M.H. Godeffoi aan De Stuers 1874
    Brief Van Goltstein aan De Stuers 14-12-1874
    Copie brief De Stuers aan Van Goltstein d.d. 15-12-1874
    Brief van Eugène de Stuers aan James Loudon d.d. 17-12-1874
    Brief J.van Swieten aan De Stuers. d.d. 4-7-1875
  - Brief van L.W.C. Keuchenius aan Alexander II Loudon, d.d. 22-9-1864 over o.a. Frank Loudon en 1 conceptbrief (niet verzonden) van Alexander II Loudon aan James over problemen met L.W.C. Keuchenius, 26-1-1865., 1864-1865; 42; 2 stukken
  - Journal de Grand'Maman De Stuers. Son naufrage sur le récif Lucipara. Kopie door Alexine Loudon 1882 [relaas van Adriana Jacqueline De Stuers-De Kock, bijgehouden 10 mei-12 juni 1837; verslag van de schipbreuk door haar echtgenoot]., 1837, 1882; 43; 1 stuk
  - Zwart leren boekje van Eugénie Loudon haar geschonken door Lady Mary Fitzwilliam (Gedenkschr. p.392) gedat. Ventnor, March 27 1886. Hierin citaten van auteurs of diepe gedachten veelal in handschrift van Eugénie. Enkele in handschrift van Lady Mary tot ca. 1889., 1886-1889; 44; 1 stuk
  - Reisjournaal van Corry Loudon (1858-1928): "Voyage de Marseille à Batavia" 1871/72. leeftijd: 13 Jaar en reisjournaal Hugo Loudon (1860-1941) "Reisbeschrijving van 's-Gravenhage naar Buitenzorg" 1871/72. leeftijd: 11 jaar., 1871-1872; 45; 1 stuk
  - Pro memorie van James Loudon betreffende de memoires van J.J. Rochussen., 1870; 48; 1 stuk
  - Getuigschriften voor James Loudon betreffende zijn studentenleven te Leiden, te weten: aanneming als lid van het corps, 1841; aanneming als werkend lid van de rederijkerskamer voor uiterlijke welsprekendheid, 1843; aanneming als honorair lid van de rederijkerskamer voor uiterlijke welsprekendheid, 1846; verlening van het erelidmaatschap van het muziekgezelschap Sempre Crescendo 1846., 1841-1846; 49; 1 omslag
  - Stukken betreffende de genealogie van de familie Loudon, opgesteld door dr. Joseph B. Loudon, ca. 1992. Fotokopieën en computerprints. Met geleidebrief van prof. Tamse aan dr. H. Boels, 2000 en losse aantekeningen van Boels betreffende afzonderlijke familieleden., 1992-2000; 50; 1 omslag
  - Manuscript van 16 genummerde katernen met opschrift door James Loudon “Herinnering Hofmaarschalk”. Zeer confidentieel”. Optekening van herinneringen van John Loudon als hofmaarschalk. Met als bijlagen afschriften van correspondentie., 1868, 1876; 51; 1 omslag
  - Notulen van de vergaderingen van de “Nimrodclub”, van 23 juli 1847 tot en met 15 februari 1849, en verslagen van in die tijd door de club gehouden “expedities”, waarvan 1 in los katern., 1847-1849; 53; 1 deel
  - Enveloppe met opschrift door James Loudon “General Booth; Salvation Army”. Zie pag. 431 Mémoires”. Documentatie in verband met het bezoek van Booth aan Nederland., 1892; 54; 1 omslag
  - Enveloppen met opschrift door James Loudon, resp. “Correspondentie met Jhr.mr. Elout van S.” en “Verwijdering tusschen mij en Jhr.mr. Elout van Soeterwoude (de Vrome). Zie p. 406 Mémoires.” Correspondentie en overige stukken., 1877-1886; 55; 1 omslag
  - Enveloppen elk houdende diverse brieven aan generaal De Stuers, geschreven door James Loudon., 1872-1875; 57; 1 omslag